【裁判字號】    92,訴,3280
【裁判日期】    920814
【裁判案由】    侵權行為損害賠償
【裁判全文】
臺灣臺北地方法院民事判決                        九十二年度訴字第三二八０號
    原      告  甲○○
    被      告  乙○○
右當事人間侵權行為損害賠償事件，本院判決如左：
    主      文
被告應給付原告新台幣貳拾貳萬玖仟零捌拾捌元及自民國九十二年五月二十九日起至
清償日止，按週年利率百分之五計算之利息。
原告其餘之訴駁回。
訴訟費用由被告負擔三分之一，餘由原告負擔。
本判決於原告以新台幣柒萬柒仟元為被告供擔保後，得假執行。
原告其餘假執行之聲請駁回。
    事實及理由
壹、原告起訴主張被告於民國九十一年五月十八日十時三十分許，在台北縣新店市○
    ○街六十二號「統一超商」前，因被告向其催討兩造間承租台北縣新店市○○路
    ○段二一六號一至三樓房屋押租金之事宜，為其所拒絕，因一言不合而生爭執，
    被告竟基於傷害之犯意，以徒手毆打伊，致伊受有兩側眼框瘀腫、左側面頰及右
    前額抓傷、右頸抓傷及浮腫等傷害，且被告業經本院刑事庭判處拘役伍拾日，如
    易科罰金以參佰元折算壹日，為此依民法第一百八十四條第一項前段、第一百九
    十三條第一項及第一百九十五條之規定，請求判決(一)被告應給付原告新台幣（下
    同）六十七萬八千一百八十一元及自起訴狀繕本送達之翌日起至清償日止，按週
    年利率百分之五計算之利息，(二)願供擔保請准宣告假執行。並提出診斷證明書、
    醫療費用收據、估價單、薪資證明書、營業稅申報書及差勤查詢表等影本為證。
貳、被告則以：因先前押租金取回糾紛與原告於前述時、地發生爭執，並進而發生互
    毆，造成原告受傷乙節並不爭執，惟對於醫療費用願支付，然而其他如工作上之
    損失及精神上之慰藉金不應給付等語，資為抗辯，且於本院答辯聲明：駁回原告
    之訴。
參、查被告確實於前述時地，因與原告間先前存在應否返還押租金事宜，兩造間尚有
    糾紛在訴訟中，為此於是日再度發生爭執，而以徒手毆打原告，致使原告受有兩
    側眼框瘀腫、左側面頰及右前額抓傷、右頸抓傷及浮腫等傷害，業經本院刑事庭
    判處拘投伍拾日，如易科罰金以參佰元折算壹日，此為兩造所不爭執，復有卷附
    本院刑事庭九十二年度易字第二五八號刑事判決書、診斷證明書影本為證，顯見
    被告確實基於傷害犯意之不法行為，致使原告受傷，原告請求被告負損害賠償責
    任自屬有據。
肆、按因故意或過失，不法侵害他人之權利者，負損害賠償責任，又不法侵害他人之
    身體或健康者，對於被害人因此喪失或減少勞動能力，或增加生活上之需要時，
    應負擔賠償責任，且不法侵害他人之身體、健康者，被害人雖非財產上之損害，
    亦得請求賠償相當之金額，民法第一百八十四條第一項前段、第一百九十三條第
    一項、第一百九十五條第一項分別定有明文，被告故意傷害原告，已如前所述，
    則原告自得依前揭規定請求被告就其財產上及非財產上之損害負賠償責任，惟原
    告之請求金額是否合理，以下各別論述：
    (一)醫療費用部分：
      原告主張因本件被告之故意不法行為，已支出之醫療費用之事實，業據其提出
      診斷證明書貳紙、同仁醫院醫療費用收據、同愛牙醫估價單等影本為證，且依
      此請求醫療費貳萬零參佰捌拾捌元，而被告對於原告此部分之請求亦表同意支
      付，是原告訴請給付貳萬零參佰捌拾捌元之醫療費用，應予准許。
    (二)減少工作損失部分：
      (1)按民法第一百九十三條前段規定，不法侵害他人之身體或健康者，對於被害
        人因此喪失勞動能力或增加生活上之需要時，應負損害賠償責任，就其文義
        觀之，似認為被害人身體或健康受侵害，致喪失或減少勞動能力，其本身即
        為損害，並不限於實際所得之損失，至於個人實際所得額，則僅得作為評價
        勞動能力損害程度參考，不得因薪資未減少即謂無損害，合先敘明。
      (2)原告主張任職電信業技術工程師工作，每月之收入約陸萬陸仟陸佰零貳元，
        兼為新生電訊實業負責人，受傷害後每日營業損失柒佰元，為此各請求二十
        日之補償合計為伍萬柒仟柒佰玖拾參元，固據其提出薪資證明書、差勤明細
        表、營業稅申報資等影本為證，惟查依原告所提出之差勤查詢單觀之，原告
        九十一年五月份之上班情形為十九日，其中受傷日為星期六，僅於正常上班
        日五月二十日、二十一日及二十三日請假三日，依原告任職電信公司之年薪
        為近八十萬元折算上班一日，日薪為二千九百元許，為此計算正常上班期間
        請假，致無法領薪三日計受有八千七百元之損失，至於原告另行請求每日營
        業損失七百元及無法上班之損失以二十日為計部分，因為營業額是否固定之
        額度，因涉及經濟環境以及消費者之選擇等諸多因素，尚難僅因原告受有上
        開傷勢與自認營業之損失即有因果關係，此外原告並未舉證以實其說，則原
        告訴請給付八千七百元之減少工作損失部分，應予准許，逾此請求部分，不
        應准許。
    (三)精神慰撫金部分：原告因此次傷害精神上受有相當痛苦，則其訴請被告賠償精
      神慰撫金，依法有據，本院審酌兩造間係因追討押租金事發生爭執，原告所受
      傷害程度（診斷證明書自明）以及兩造間之工作收入暨教育程度（詳如本院九
      十二年七月三十一日言詞辯論筆錄自明），認原告請求貳拾萬元部分尚屬適當
      ，應予准許，逾此請求之部分，則屬過高，不應准許。
伍、綜上所述，原告得請求被告給付醫療費用貳萬零參佰捌拾捌元、減少工作損失捌
    仟柒佰元及慰撫金貳拾萬元，合計貳拾貳萬玖仟零捌拾捌元，再按給付無確定期
    限者，債務人於債權人得請求給付時，經其催告而未為給付，自受催告時起，負
    遲延責任，其經債權人起訴與催告有同一效力，又應付利息之債務，其利率未經
    約定，亦無法律可據者，利率為百分之五，民法第二百二十九條第二項及第二百
    零三條定有明文，從而，原告依侵權行為之法則，請求被告給付貳拾貳萬玖仟零
    捌拾捌元及自起訴狀繕本送達翌日（即九十二年五月二十九日）起至清償日止，
    按週年利率百分之五計算之利息，為有理由，應予准許，逾此部分之請求，為無
    理由，應予駁回。
陸、假執行之宣告：原告陳明願供擔保，請求宣告假執行，就原告勝訴部分，核與法
    律規定並無不合，茲酌定相當之擔保金額准許之，至原告敗訴部分，其假執行之
    聲請即失所依據，不予准許。
柒、本件事證已臻明確，兩造其餘攻擊防禦方法及其他事證，對於本件判斷不生影響
    ，爰不一一論述，併此敘明。
捌、結論：原告之訴為一部有理由，一部無理由，依民事訴訟法第七十九條但書、第
    三百九十條第一項，判決如主文。
中      華      民      國      九十二    年      八      月    十四    日
                                          民事第四庭  法  官    陳博文
右正本係照原本作成
如對本判決上訴，須於判決送達後廿日內向本院提出上訴狀
中      華      民      國    九十二    年      八      月     十四     日
                                                      書記官    蔡嘉萍


司法院資訊處製作；財團法人民間司法改革基金會備份。
